{{documentation subpage}}
This template displays an inflection table for Arabic collective nouns. The parameters are largely the same as for the headword template {{temp|ar-coll-noun}}, and in general it is possible to copy such a template, change its name to {{temp|ar-decl-coll-noun}}, and get an appropriate declension table. (Ideally, delete extraneous stuff such as the gender.)

This template works very similarly to {{temp|ar-decl-noun}}. See that template for a fuller discussion along with examples. See also {{temp|ar-decl-sing-noun}}.

==Parameters==
; {{para|1}}
: The stem used in the collective, including vowels, of one of the following forms:
:# most commonly, just <code>STEM</code>, i.e. an Arabic stem where the transliteration automatically determined and the inflection type inferred from the stem (this inference is very accurate and rarely makes mistakes);
:# <code>STEM/TR</code> with manual transliteration supplied (use only when the automatic translit is wrong or can't be determined);
:# <code>STEM:TYPE</code> with an explicitly specified inflection type (see below);
:# <code>STEM/TR:TYPE</code> with both manual transliteration and explicitly specified inflection;
:# <code>?</code> to indicate an unknown collective (used more often the masculine plural of adjectives, and occasionally in nouns to specify an unknown dual);
:# <code>-</code> for words without a collective.
: Note that manual transliteration can also be specified using separate parameters, as with headword templates like {{temp|ar-coll-noun}}.
; {{para|head2}}, {{para|head3}}, ...
: Additional collective stems.
; {{para|tr}}, {{para|tr2}}, {{para|tr3}}, ...
: Alternative way to specify manual transliteration for {{para|1}}, {{para|head2}}, {{para|head3}}, ..., respectively, instead of using the <code>STEM/TR</code> specification. Provided for compatibility with headword templates.
; {{para|pl}}, {{para|pl2}}, ...
: The stem(s) used in the plural, including vowels. Has the same forms as for the collective stem(s), with the addition that the value can be a raw inflection <code>TYPE</code>: e.g. <code>sp</code> to infer a strong plural from the collective and its gender; <code>sfp</code>, <code>smp</code> or <code>awnp</code> to construct a strong plural from the collective with a specified ending.
; {{para|pltr}}, {{para|pl2tr}}, ...
: Alternative way to specify manual transliteration for {{para|pl}}, {{para|pl2}}, ..., respectively, instead of using the <code>STEM/TR</code> specification. Provided for compatibility with headword templates. Similar parameters are available for singulatives, duals and paucals.
; {{para|sing}}, {{para|sing2}}, ...
: The stem(s) used in the singulative, including vowels. Same form as for plurals. Doesn't need to be present in most cases as it's inferred from the collective. Can be <code>-</code> for words without a singulative.
; {{para|singtr}}, {{para|sing2tr}}, ...
: See {{para|pltr}}, {{para|pl2tr}}, ...
; {{para|d}}, {{para|d2}}, ...
: The stem(s) used in the dual, including vowels. Same form as for plurals. Doesn't need to be present in most cases as it's inferred from the singulative. Can be <code>-</code> for words without a dual.
; {{para|dtr}}, {{para|d2tr}}, ...
: See {{para|pltr}}, {{para|pl2tr}}, ...
; {{para|pauc}}, {{para|pauc2}}, ...
: The stem(s) used in the paucal, including vowels. Same form as for plurals. Doesn't need to be present in most cases as it's inferred from the singulative. Can be <code>-</code> for words without a paucal.
; {{para|pauctr}}, {{para|pauc2tr}}, ...
: See {{para|pltr}}, {{para|pl2tr}}, ...
; {{para|number}}
: Explicitly control which numbers appear. The value is a comma-separated list of one of more of <code>coll</code>, <code>sing</code>, <code>du</code>, <code>pauc</code>, <code>pl</code>. By default, all except the plural appear, unless a particular number is disabled using <code>-</code>; the plural appears only when at least one plural is given.
; {{para|state}}
: Explicitly control which states appear. See {{temp|ar-decl-noun}}.
; {{para|basestate}}
: Override the morphological state. See {{temp|ar-decl-noun}}.
; {{para|omitarticle}}
: If specified, omit the definite article that is otherwise automatically added in the definite state.
; {{para|prefix}}
: Specify a prefix to appear before the base word and before any definite article. See {{temp|ar-decl-noun}}.
; {{para|nom_coll_ind}}, {{para|nom_coll_def}}, {{para|nom_coll_con}}, ...
: Override particular forms. The param name is a combination of case (<code>nom/acc/gen/inf</code> where <code>inf</code> is the informal form), number (<code>sing/coll/du/pauc/pl</code>) and state (<code>ind/def/con</code>). The value can have semicolons or commas (or Arabic equivalents) to separate distinct stems and a vertical bar to separate alternative spellings for a given stem (typically different possible hamza seats). When overrides are specified, the page will be placed in a category indicating irregular declension such as [[:Category:Arabic irregular nouns]], unless {{para|noirreg}} is given a value.
; {{para|lemma}}
: Override the lemma (displayed at the head of the declension table).
; {{para|noirreg}}
: If specified, don't place the page in an irregular-declension category when overrides are specified.
; {{para|pos}}
: Override the part of speech (displayed at the head of the declension table).
; {{para|mod}},{{para|modhead2}},{{para|modhead3}},...; {{para|modpl}},{{para|modpl2}},...; {{para|modsing}},{{para|modsing2}},...; {{para|modd}},{{para|modd2}},...; {{para|modpauc}},{{para|modpauc2}},...; etc. Also {{para|idafa}}. Also {{para|modstate}},{{para|modcase}},{{para|modnumber}},{{para|modidafa}},{{para|modprefix}} and {{para|modtr}},{{para|mod2tr}},...; {{para|modpltr}},{{para|modpl2tr}},...; etc.
: Specify another word that is declined separately as a modifier. See {{temp|ar-decl-noun}}.
; {{para|mod2}},{{para|mod2head2}},{{para|mod2head3}},...; {{para|mod2pl}},{{para|mod2pl2}},...; {{para|mod2sing}},{{para|mod2sing2}},...; {{para|mod2d}},{{para|mod2d2}},...; {{para|mod2pauc}},{{para|mod2pauc2}},...; etc. Also {{para|idafa2}}. Also {{para|mod2state}}, {{para|mod2tr}}, etc.
: Specify a second modifying word. See {{temp|ar-decl-noun}}. Similarly, a third modifying word, etc. can be specified using {{para|mod3}} and derivatives, up to {{para|mod9}}.

==Inflection types==
See {{temp|ar-decl-noun}}.

==Examples==

The following code:

<code>{{temp|ar-decl-coll-noun|شَجَر|pl=أَشْجَار}}</code>

generates the following:

{{ar-decl-coll-noun|شَجَر|pl=أَشْجَار}}

<includeonly>
[[Category:Arabic noun inflection-table templates|{{BASEPAGENAME}}]]
</includeonly>
